# 疫情期间文娱场馆收入确认问题

提问人：wx_603c5a0ed572 时间：2021-03-01 12:00:00
在审计过程中，碰到了一个问题，请教一下陈版主：
被审计单位是从事文娱场馆经营的企业，在疫情爆发之后至今没有公开演出活动。被审计单位存在场馆的包厢客户，合同约定在一段期限内，被审计单位为包厢客户提供某个包厢的演唱会门票以及演唱会期间的一些其他包厢内的服务（包括餐饮服务等服务），并且约定在该段期限内，被审计单位不对演唱会的场次做保证，除不可抗力之外。
由于 2020 年疫情爆发后至 2020 年底 11 个月被审计单位没有公开演出活动，未向包厢客户提供任何的演唱会门票及包厢内的其他服务，针对大部分客户，根据友好协商提供了 11 个月的延长包厢期限的补充协议；对于部分在 2020 年协议到期的客户，未提供延长包厢期限的补充协议协议；对于少部分未到期的客户，还未签订延长包厢服务期限的补充协议。
请问针对这三种情况，收入该如何进行确认呢？由于在 2020 年没有提供相关的包厢服务，对于延长期限的包厢业务，在剩余期间进行平均分摊收入这种处理方法，对应 2020 年有收入，但是没有对应的成本也会有点奇怪。

回答人：chenyiwei
被审计单位提供的是与包厢有关的演出、餐饮等服务，并不是简单的出租场地，不属于租赁，因此不能简单地套用租赁的会计模式按直线法确认收入。在受疫情影响停业期间不应确认收入。
对于截至停业前结存的预收账款（或合同负债）余额，应在后续复业后在延长后的协议剩余有效期内确认收入。如果有部分协议原在本年内到期，后续并未延期的，则在原合同约定的到期日，本企业提供服务的合同义务完全解除后，将对应的预收账款余额确认为收入。